臺灣雲林地方法院刑事判決　　　　　　　　　　　　　九十三年度訴字第二四一號
　　公　訴　人　臺灣雲林地方法院檢察署檢察官
　　被　　　告　甲○○
　　選任辯護人　施登煌
右列被告因違反槍砲彈藥刀械管制條例案件，經檢察官提起公訴（九十三年度偵字第
四七一號），本院判決如左：
    主  文
甲○○未經許可，寄藏改造模型槍，處有期徒刑參年貳月。併科罰金新臺幣拾萬元，
罰金如易服勞役，以新臺幣玖佰元即銀元參佰元折算壹日。扣案之貝瑞塔改造手槍（
槍枝管制編號：0000000000。含彈匣壹個）、德製八釐米改造模型槍（槍
枝管制編號：0000000000）各壹支及土造子彈參顆均沒收。
    事  實
一、甲○○於民國九十三年一月二十日二十一時許，在雲林縣東勢鄉新坤村麥寮橋南
    端之堤防邊，受綽號「阿國」之姓名年籍不詳男子之請託，受寄藏放均具殺傷力
    之貝瑞塔改造手槍（槍枝管制編號0000000000。含彈匣一個）、德製
    八釐米改造模型槍（槍枝管制編號0000000000）各一支及子彈五顆（
    其中四顆為土造子彈、一顆為口徑九ｍｍ之制式子彈），及彈殼一顆，均藏放於
    黑色提包內，甲○○旋即將之放置於其所有之自用小客車後行李箱內。嗣於翌日
    一時許，與甲○○有約之趙恩聖抵達址設雲林縣東勢鄉新坤村麥寮橋南端之「小
    辣妹檳榔攤」ＫＴＶ，甲○○為炫耀起見，竟將該黑色提包從前開自用小客車之
    後行李箱取出，攜入「小辣妹檳榔攤」ＫＴＶ內供趙恩聖觀覽，於酒酣耳熱之際
    ，向ＫＴＶ服務生丁漢明稱：「聽說你們店裡生意不錯，叫你們老闆過來」等語
    ，嗣於同日二時二十分許，因ＫＴＶ服務生之前見甲○○攜槍時即已報警，據報
    趕來之員警在上址檳榔攤ＫＴＶ之包廂內實施臨檢，甲○○見狀馬上將德製八釐
    米改造模型槍丟給趙恩聖保管，惟旋為員警在甲○○上衣口袋內扣得貝瑞塔改造
    手槍一支、彈匣一個、口徑九ｍｍ之制式子彈一顆（經鑑定試射，業已擊發）、
    土造子彈四顆（其中一顆經鑑定試射，業已擊發），在趙恩聖衣服左側口袋內扣
    得德製八釐米改造模型槍一支，在桌上扣得彈殼一顆（趙恩聖之犯行業經臺灣雲
    林地方法院檢察署檢察官為不起訴處分）。
二、案經雲林縣警察局臺西分局報請臺灣雲林地方法院檢察署檢察官偵查起訴。
    理  由
一、右揭犯罪事實，業據被告甲○○坦白承認，核與案外人趙恩聖之供述及證人小辣
    妹檳榔攤ＫＴＶ服務生丁漢明之證述相符，並有雲林縣警察局臺西分局九十三年
    一月二十一日取締案件現場紀錄表一紙、現場照片四張及槍彈照片一張、被告、
    案外人趙恩聖及證人丁漢明所繪製之ＫＴＶ現場圖各一張附卷可查。又扣案之德
    製八釐米手槍一支（槍枝管制編號0000000000），為德國ＷＡＬＴＨ
    ＥＲ廠製口徑８ｍｍ模型槍，車通槍管內阻鐵而成之改造模型槍，經檢視，其槍
    管破裂，經裝填子彈（彈頭直徑７‧９ｍｍ，彈頭重量３‧４５ｇ），測得其發
    射速度為８８ｍ／ｓ，彈丸動能為１３‧３６焦耳，換算單位面積動能為２７‧
    ２５焦耳/平方公分，就相關數據而言，依刑事警察局對活豬射擊測試結果，彈
    丸單位積動能達２４焦耳/平方公分，則足以穿透豬隻皮肉層，依日本科學警察
    研究所之研究結果，彈丸單位面積動能達２０焦耳/平方公分則足以穿入人體皮
    肉層，有內政部警政署刑鑑字第○九三○○二五二一一號槍彈鑑定書在卷可稽，
    被告持有德製八釐米改造模型槍，單位面積動能顯逾２４或２０焦耳/平方公分
    ，即能穿透人體皮肉層，應認具有殺傷力。而扣案之貝瑞塔改造手槍（槍枝管制
    編號0000000000）一支，認係仿ＢＥＲＥＴＴＡ廠９２ＦＳ半自動手
    槍製造之玩具手槍換裝土造金屬槍管及土造金屬滑套而成之改造手槍，機械性能
    良好，可擊發適用子彈，認具殺傷力；扣案之子彈四顆，認均係土造子彈，具直
    徑８‧９ｍｍ之土造金屬彈頭，經採樣一顆試射，可擊發，認具殺傷力；子彈一
    顆，認係口徑九ｍｍ制式子彈，經檢視，其底火皿具撞擊痕跡，經實際試射，可
    擊發，認具殺傷力，以上均有前開內政部警政署槍彈鑑定書附卷可查。此外並有
    貝瑞塔改造手槍一支（含彈匣一個）、德製八釐米改造模型槍一支、土造子彈三
    顆、彈殼三顆（含口徑九ｍｍ制式子彈及土造子彈各一顆試射後之彈殼及原先扣
    案之彈殼一顆）扣案可證，被告自白應可信實。從而，本案事證已臻明確，被告
    犯行應堪認定，應依法論處。
二、核被告甲○○所為係犯槍砲彈藥刀械管制條例第十條第四項之未經許可寄藏改造
    模型槍罪、同法第十一條第四項之未經許可寄藏玩具手槍罪及第十二條第四項之
    未經許可寄藏子彈罪。被告同一寄藏行為犯前揭三罪，係一行為觸犯數罪名，為
    想像競合犯，應從較重之槍砲彈藥刀械管制條例第十條第四項之未經許可寄藏改
    造模型槍罪處斷。本院審酌被告無其他犯罪前科，有臺灣高等法院被告全國前案
    紀錄表一紙附卷可稽。被告教育程度高中畢業，對於黑槍氾濫造成社會人民生活
    安全陷於不安，應有所認識，竟僅因朋友之託即為之寄藏槍械。又被告受寄藏放
    之改造模型槍及改造手槍各乙把，子彈五顆，對社會治安之危害甚鉅，並持而向
    他人炫耀，於酒酣耳熱之際，向證人丁漢明稱：「聽說你們店裡生意不錯，叫你
    們老闆過來」等語（見偵查卷第二十六頁），顯見被告心性不佳，其持有槍枝之
    危險性非微，本案幸經即時報警查獲，始避免實害之發生，併兼衡被告犯後能坦
    承犯行，深具悔意，犯後態度良好等一切情狀，量處如主文所示之刑，並諭知罰
    金易服勞役之折算標準。
三、扣案之貝瑞塔改造手槍（槍枝管制編號：0000000000。含彈匣一個）
    、德製八釐米改造模型槍（槍枝管制編號：0000000000）各一支、土
    造子彈三顆，為違禁物，應依法宣告沒收。至其餘扣案之口徑９ｍｍ制式子彈一
    顆、土造子彈一顆經鑑定試射，業已擊發，及扣案之彈殼一顆，均無殺傷力，非
    違禁物，故不予宣告沒收。
四、據上論斷，應依刑事訴訟法第二百九十九條第一項前段，槍砲彈藥刀械管制條例
    第十條第四項、第十一條第四項、第十二條第四項，刑法第十一條前段、第五十
    五條、第四十二條第二項、第三十八條第一項第一款，現行法規所定貨幣單位折
    算新臺幣條例第二條，判決如主文。
本案經檢察官乙○○到庭執行職務
中      華      民      國    九十三    年      六      月     三十     日
                                        臺灣雲林地方法院刑事第二庭
                                            審判長法  官  林  輝  煌
                                                  法  官  柯  志  民
                                                  法  官  李  明  鴻
右正本證明與原本無異。
如不服本判決，應於判決送達後十日內，向本院提出上訴狀。（須附繕本）
                                                  書記官  李  坤  全
中      華      民      國    九十三    年      六      月     三十     日
附錄本案論罪科刑法條全文
槍砲彈藥刀械管制條例第十條
未經許可製造、販賣或運輸具有殺傷力之改造模型槍者，處無期徒刑或五年以上有期
徒刑，併科新臺幣一千萬元以下罰金。
未經許可，轉讓、出租或出借前項之改造模型槍者，處五年以上有期徒刑，併科新臺
幣一千萬元以下罰金。
意圖供自己或他人犯罪之用，而犯前二項之罪者，處無期徒刑或七年以上有期徒刑，
併科新臺幣一千萬元以下罰金。
未經許可，持有、寄藏或意圖販賣而陳列第一項之改造模型槍者，處三年以上十年以
下有期徒刑，併科新臺幣七百萬元以下罰金。
第一項至第三項之未遂犯罰之。
槍砲彈藥刀械管制條例第十一條
未經許可，製造、販賣或運輸第四條第一項第一款所稱其他可發射金屬或子彈具有殺
傷力之各式槍砲者，處五年以上有期徒刑，併科新臺幣一千萬元以下罰金。
未經許可，轉讓、出租或出借前項所列槍砲者，處三年以上十年以下有期徒刑，併科
新臺幣七百萬元以下罰金。
意圖供自己或他人犯罪之用，而犯前二項之罪者，處無期徒刑或七年以上有期徒刑，
併科新臺幣一千萬元以下罰金。
未經許可，持有、寄藏或意圖販賣而陳列第一項所列槍砲者，處一年以上七年以下有
期徒刑，併科新臺幣七百萬元以下罰金。
第一項至第三項之未遂犯罰之。
槍砲彈藥刀械管制條例第十二條
未經許可，製造、販賣或運輸子彈者，處一年以上七年以下有期徒刑，併科新台幣五
百萬元以下罰金。
未經許可，轉讓、出租或出借子彈者，處六月以上五年以下有期徒刑，併科新台幣三
百萬元以下罰金。
意圖供自己或他人犯罪之用，而犯前二項之罪者，處三年以上十年以下有期徒刑，併
科新台幣七百萬元以下罰金。
未經許可，持有、寄藏或意圖販賣而陳列子彈者，處五年以下有期徒刑，併科新台幣
三百萬元以下罰金。
第一項至第三項之未遂犯罰之。
